# 请较一下，拟上市子公司同一控制下的业务合并会计处理问题

提问人：xinxi123 时间：2018-05-22 16:03:16
1 、母公司名下有一块资产A（构成业务）为 100 万（净资产），这块净资产（业务）对应的留存收益（未分配利润和盈余公积）为 10万。 2 、子公司为新成立的公司，母公司100%控股。 3 、现拟以子公司做为上市主体，并将资产A划转到子公司。 4 、母公司会计处理为： 借：长投 - 子公司 100 贷：净资产 100 子公司的会计处理为：借：净资产 100 贷：资本公积 100现在有 3 个问题： 1 、上述 4 中的会计处理是否正确 2 、资产A对应的留存收益 10 是否需要在子公司合并报表中进行恢复，即 借：资本公积 10 贷：未分配利润、盈余公积 10 如果不进行恢复的话，就不符合同一控制下的合并准则的要求，同一控制下的合并准则中规定需要恢复业务对应的留存收益。 3 、如果子公司为单体公司不需要编制合并报表，那么 4 中的子公司的会计处理是不是需要调整为： 借：净资产 100 贷：资本公积 90 贷：未分配利润、盈余公积 10

回答人：chenyiwei
1 、基本合理。 2 、需要在子公司的合并报表层面恢复该业务的留存收益。但因为子公司为新设，故该业务留存收益的恢复仅限于恢复子公司设立日之后形成的部分，此前形成的部分仍保留在合并报表的资本公积中。 3 、如果子公司为单体公司不需要编制合并报表，那么 4 中的子公司的会计处理仍是全额贷记资本公积 100 。